【裁判字號】    97,交上易,206
【裁判日期】    970910
【裁判案由】    公共危險
【裁判全文】
臺灣高等法院刑事判決               97年度交上易字第206號
上  訴  人  臺灣士林地方法院檢察署檢察官
被      告  甲○○
上列上訴人因被告公共危險案件，不服臺灣士林地方法院97年度
交易字第174號，中華民國97年5月30日第一審判決（起訴案號：
臺灣士林地方法院檢察署97年度偵字第3153號），提起上訴，本
院判決如下：
    主  文
上訴駁回。
    事  實
一、甲○○曾有4次公共危險前科，最近一次係於民國92年12月
    25日經原法院以92年交簡字第225號判決處有期徒刑6月確定
    ，於93年8月4日執行完畢出監。竟仍不知悔改，於97年2月5
    日下午12時30分許，在臺北縣淡水鎮工地內飲用米酒加保力
    達約1瓶，飲酒後已達不能安全駕駛動力交通工具之程度，
    仍駕駛車號PNC-623號重型機車上路，嗣於同日下午5時45分
    許，行經臺北縣淡水鎮○○○路消防隊前，經警盤查並實施
    酒精測試而查知其呼氣酒精濃度已達0.58MG/L。
二、案經臺北縣政府警察局淡水分局報請臺灣士林地方法院檢察
    署檢察官偵查起訴。
    理  由
壹、程序部分
    按被告以外之人於審判外之言詞或書面陳述，除法律有規定
    者外，不得作為證據；又被告以外之人於審判外之陳述，雖
    不符第159條之1至第159條之4之規定，但經當事人於審判程
    序同意作為證據，法院審酌該言詞陳述或書面陳述作成時之
    情況，認為適當者，亦得為證據；當事人、代理人或辯護人
    於法院調查證據時，知有第159條第1項不得為證據之情形，
    而未於言詞辯論終結前聲明異議者，視為有前項之同意，刑
    事訴訟法第159條第1項、第159條之5規定甚明。經查，本判
    決後開所引用之各該被告以外之人於審判外之陳述，雖屬傳
    聞證據，惟均經被告甲○○及檢察官於本院審理時表示無意
    見而不予爭執，且迄至言詞辯論終結前亦未聲明異議，本院
    審酌上開證據資料製作時之情況，尚查無違法不當及證明力
    明顯過低之瑕疵，亦認為以之作為證據應屬適當，故揆諸前
    開法律規定與說明，爰逕依刑事訴訟法第159條之5規定，認
    前揭證據資料均例外有證據能力。
貳、實體部分
一、訊據被告甲○○對於上開犯罪事實，迭於警詢、偵查、原審
    及本院審理時均自白不諱（見偵查卷第25、26頁、原審卷第
    12頁、本院卷第16頁），且有酒精測試報告、刑法第185條
    之3案件測試觀察紀錄表、臺北縣政府警察局舉發違反道路
    交通管理事件通知單各1紙附卷可稽（見偵查卷第11頁至第
    13頁、第16頁），足見被告自白與事實相符。按汽車駕駛人
    飲酒後其吐氣所含酒精濃度超過每公升0.25毫克或血液中酒
    精濃度超過百分之0.05以上者不得駕車，道路交通安全規則
    第114條第2款定有明文。且依據醫學文獻可知，酒精對人體
    之影響程度乃依血中酒精濃度而定，而警方測試器所測得之
    呼氣酒精濃度（單位mg/L）乘以200即為當時之血中酒精濃
    度（單位mg/dL）。又當呼氣濃度達0.25毫克時，將造成輕
    度協調功能降低之輕度中毒症狀，當呼氣濃度達0.5毫克時
    ，將造成反應較慢、感覺減低、影響駕駛等輕到中度之中毒
    症狀，當呼氣濃度達0.75毫克時，將造成思考改變、個性行
    為改變等輕到中度之中毒症狀，當呼氣濃度達1.00毫克時，
    將造成步態不穩、噁心嘔吐、精神混惑不清晰等中度中毒症
    狀，此有行政院國軍退除役官兵輔導委員會臺北榮民總醫院
    民國88年8月5日（88）北總內字第26868號函文可稽。被告
    甲○○於前開時、地之酒精呼氣濃度高達每公升0.58毫克，
    揆諸上開說明，足認已達不能安全駕駛動力交通工具。綜上
    ，本件事證明確，被告犯行堪予認定，應予依法論科。
二、核被告所為，係犯刑法第185條之3之不能安全駕駛動力交通
    工具而駕駛罪。又被告曾因公共危險案件，經原法院以92年
    交簡字第225號判處有期徒刑6月確定，於93年8月4日因縮刑
    期滿執行完畢出監，有本院被告前案紀錄表1份在卷可按，
    其於受徒刑之執行完畢後5年內故意再犯有期徒刑以上之本
    罪，應論以累犯，並依刑法第47條第1項規定予以加重其刑
    。原審適用刑法第185條之3、第47條第1項、刑法第41條第1
    項前段，刑法施行法第1條之1，審酌被告犯罪之動機、目的
    、測試之酒精濃度及犯後坦承犯行態度尚佳等一切情狀，量
    處有期徒刑6月，並諭知易科罰金之折算標準，經核認事用
    法俱無不合，量刑亦屬妥適。公訴人上訴意旨略以：被告本
    件犯行前有4次公共危險前科，本件為第5犯，且最近一次公
    共危險犯行於本件亦構成累犯，被告多次酒駕行為，顯係毫
    無悔意，原審量刑顯有過輕云云。經查，被告雖有4次公共
    危險前科，本次犯行亦構成累犯，惟審酌被告本次犯行距離
    前次公共危險罪執行完畢出監日期93年8月4日已逾3年6月，
    顯見被告已有所警惕，而本案係因過年前圍爐酒後仍駕車，
    固有不是，惟本院認有再給予被告一次自新機會，而維持原
    審量刑，如有再犯當以從重量刑。是公訴人之上訴，為無理
    由，應予駁回。
據上論斷，依刑事訴訟法第368條，判決如主文。
本案經檢察官陳大偉到庭執行職務。
中    華    民    國    97    年    9     月    10    日
                  刑事第十五庭審判長法  官  吳昭瑩
                                    法  官  李釱任
                                    法  官  蘇隆惠
以上正本證明與原本無異。
不得上訴。
                                    書記官  吳玉華
中    華    民    國    97    年    9     月    10    日
附錄本案所犯法條全文：
中華民國刑法第185 條之3 （重大違背義務致交通危險罪）：
服用毒品、麻醉藥品、酒類或其他相類之物，不能安全駕駛動力
交通工具而駕駛者，處1年以下有期徒刑、拘役或3萬元以下罰金
。


司法院資訊處製作；財團法人民間司法改革基金會備份。
